臺灣屏東地方法院刑事判決　　　　　　　 96年度易字第685號
公　訴　人　臺灣屏東地方法院檢察署檢察官
被　　　告　丙○○
　　　　　　甲○○
上列被告因竊盜案件，經檢察官提起公訴（96年度偵字第3560號
），本院判決如下：
    主  文
丙○○共同踰越安全設備竊盜，累犯，處有期徒刑壹年。
甲○○共同踰越安全設備竊盜，處有期徒刑壹年。
    事  實
一、丙○○前於民國94年間，因竊盜案件，經本院判處有期徒刑
    6 月確定，甫於95年2 月6 日縮短刑期執行完畢。丙○○猶
    不知悔改，與甲○○共同意圖為自己不法之所有，竟於96年
    5 月10日上午10時許，共乘車牌PEK-525 號重型機車，至乙○○○所承租耕作坐落於屏東縣萬巒鄉○○段678-1 地號土
    地上之檳榔園旁，共同踰越乙○○○所設置具有防閑作用之
    鐵絲網圍籬，侵入該檳榔園內，徒手竊取該檳榔園內檳榔重
    約9 公斤（約值新臺幣3600元）得手，旋為巡視檳榔園之乙○○○目睹，並大聲喊叫，甲○○、丙○○見狀，隨即拋下
    已得手之檳榔，先後踰越上開鐵絲網圍籬逃逸，乙○○○亦
    緊追至上開鐵絲網圍籬下，此時，丙○○情急不慎掉落該檳
    榔園外圍之深水溝渠。將近同日10時50分許，乙○○○前往
    屏東縣警察局內埔分局赤山派出所報案途中，又在屏東縣萬
    巒鄉○○村○○路望峰橋附近，遇見甲○○駕駛上開機車搭
    載丙○○，往屏東縣萬巒鄉○○村○○路方向行駛，因乙○○○原即認識甲○○（有親戚關係），遂報警循線於同日12
    時許，至甲○○位於屏東縣萬巒鄉○○村○○路7 號住處，
    查獲甲○○、丙○○在場，並起出丙○○更衣前所穿已溼透
    之深綠色Ｔ恤、黑色七分褲各1 件。
二、案經乙○○○訴由屏東縣警察局內埔分局報請臺灣屏東地方
    法院檢察官偵查起訴。
    理  由
一、起訴書誤載被告甲○○之年籍資料，惟本院審理中業經公訴
    人來函更正之，經查卷內警詢、偵訊筆錄，被告甲○○確為
    檢察官偵查起訴所指之人，僅於製作起訴書時不慎誤用同姓
    名者之年籍資料，其更正年籍核無不合，應予准許。
二、訊據被告丙○○、甲○○均矢口否認有何竊盜犯行，且各自
    辯解如下：
  (一)被告丙○○稱：伊於案發前一晚，是騎腳踏車到甲○○位於
    屏東縣萬巒鄉○○村○○路7 號住處，與甲○○2 人在一起
    喝酒，直到案發當日早晨，因為喝醉酒，不知為何獨自走到
    告訴人乙○○○之檳榔園旁，不慎跌入檳榔園旁寬約1 公尺
    、水深及胸的水溝裡，爬出水溝後，全身溼透且沾滿泥土，
    才以甫浸過水之行動電話0000000000，撥打甲○○住家電話
    00-0000000，對甲○○說伊掉到水溝，甲○○就騎機車去載
    伊返回甲○○上開住處更換衣褲，途中有經過屏東縣萬巒鄉
    ○○村○○路望峰橋附近，伊弄濕脫掉的衣褲，就是警察在
    甲○○住處浴室找到的深綠色Ｔ恤、黑色七分褲。嗣改稱：
    伊用行動電話聯絡甲○○只是響1 、2 聲，甲○○沒有接聽
    就知道是伊云云。再改稱：是甲○○要去拿藥的路上，剛好
    在水溝邊相遇云云。
  (二)被告甲○○稱：丙○○於案發前一晚，是騎腳踏車到伊位於
    屏東縣萬巒鄉○○村○○路7 號住處，與伊2 人在一起喝酒
    ，直到案發當日早晨，丙○○將腳踏車留在伊住處，就獨自
    走了，於當天上午11時20分許，伊住處電話00-0000000接到
    丙○○以行動電話聯絡（伊不知丙○○之行動電話號碼），
    叫伊去屏東縣萬巒鄉○○村○○路望峰橋上載丙○○，伊就
    騎車牌PEK-525 號重型機車去接載丙○○，見丙○○全身溼
    透，接載丙○○返回伊住處途中，有經過屏東縣萬巒鄉○○
    村○○路望峰橋附近，警察在伊住處浴室發現潮濕之深綠色
    Ｔ恤、黑色七分褲，是丙○○的。嗣改稱：於案發當日上午
    10時許，伊本來要去山上的診所找葉姓醫師拿藥（無法詳細
    說明），在路上剛好遇到丙○○，衣服濕濕的，就順便載丙○○回家，且伊家裡有檳榔園，不需要去偷別人的。復改稱
    ：因為在路上遇到丙○○，就沒去領藥了，當時丙○○的衣
    服沒有濕掉或其他異狀，不知為何丙○○要脫下衣服放在伊
    住處。又改稱：伊於案發當天沒有接起丙○○的來電，電話
    鈴響了3 聲，伊就知道是丙○○找伊云云。
三、經查：
  (一)被告丙○○部分：
    1.依證人即告訴人乙○○○證稱：伊承租屏東縣萬巒鄉○○
      段678-1 地號土地種植檳榔，在望峰橋南方，檳榔園四周
      設有鐵絲網圍籬（如警卷第27頁下方照片），於96年5 月
      10日上午10時許，看到偷檳榔的人，就大聲喊叫，並嘗試
      追捕，當時他們攀爬鐵絲網圍籬逃走，一個跑得比較快沒
      看清楚，另一個跑得比較慢、穿深色衣服的就是丙○○，
      丙○○逃跑時還掉到水溝，很清楚看到丙○○，現場留下
      3 袋被竊取的檳榔，重約9 公斤，約值新臺幣3600元，然
      後伊先巡視檳榔園，看有無其他損失，未發現任何工具，
      大約半小時後，便騎機車去報警，前往赤山派出所路上，
      由南向北行經望峰橋，又遇到甲○○騎機車搭載丙○○由
      東向西（往大林路方向）而來，迎面相遇，此外，丙○○
      與另一名小偷逃走的地方，沒有路可供機車通行，要走一
      段路出來，到可以騎機車的地方，再騎機車約20分鐘，才
      能到達望峰橋相遇，嗣於同日12時許，伊隨同警察至甲○○住處，找到甲○○、丙○○及丙○○本來穿的衣服等語
      明確（見本院卷第34頁至35頁反面、偵卷第6 頁至第8 頁
      、警卷第2 頁至第4 頁）。據此，被告丙○○竊取檳榔之
      犯行，乃目擊證人直接指認。
    2.依被告丙○○供述：伊於案發當日上午，有跌落乙○○○
      之檳榔園旁寬約1 公尺、水深及胸的水溝裡，全身溼透等
      語（見本院卷第10頁、偵卷第8 頁、警卷第6 頁）。此與
      乙○○○所述目睹丙○○掉落水溝一節相符，足徵其指訴
      不虛。
    3.警察在甲○○住處浴室找到丙○○弄濕脫掉之深綠色Ｔ恤
      、黑色七分褲各1 件（如警卷第30頁下方、第31頁下方之
      照片），丙○○承認為其所有（見本院卷第10頁、第11頁
      、警卷第6 頁、第8 頁），證人即共同被告甲○○亦結證
      稱：於96年5 月10日，丙○○有到伊家，脫下濕的衣服，
      換上伊的衣服等情屬實（見偵卷第10頁、第11頁）。更堪
      認定前揭丙○○掉落水溝一節無誤。
    4.並有員警工作紀錄簿、搜索扣押筆錄、扣押物品目錄表（
      惟扣案檳榔為乙○○○自行攜至甲○○住處交給警方處理
      ）、贓物認領保管單、臺灣省屏東縣私有耕地租約、屏東
      縣萬巒鄉公所私有耕地租賃契約變更登記通知書、核定承
      租人續訂租約通知書各1 份、刑案現場位置圖1 紙、網路
      列印地圖3 紙及現場照片多張在卷可證，益徵乙○○○之
      指訴屬實。
    5.至被告丙○○辯稱：因為喝醉酒，不知為何獨自走至該處
      水溝而不慎落水云云。惟於同一時段，穿深色衣服，在該
      水溝處落水者，除丙○○以外，並無他人，假想如此巧合
      之可能性，尚不構成合理之懷疑，是其所辯不可採。
    6.綜上，被告丙○○即為證人乙○○○親眼目睹行竊、逃逸
      且落水之人，堪予認定。
 (二)被告甲○○部分：
    1.首依證人乙○○○上開證述其親眼目睹至該檳榔園行竊、
      逃逸者，有2 個人，其中之一明確指認是丙○○，另一名
      竊賊長相，雖沒看清楚，但確定非丙○○獨自一人所為，
      應尚有同夥1 人。
    2.嗣依證人乙○○○上開證述其騎機車前往赤山派出所報警
      路上，由南向北行經望峰橋，又遇到甲○○騎機車搭載丙○○由東向西而來（往大林路甲○○住處方向去），迎面
      相遇，嗣於同日12時許，伊隨同警察至甲○○住處，找到
      甲○○、丙○○及丙○○本來穿的濕衣服等情，此為被告
      2 人所不爭（見本院卷第10頁反面、第11頁），復有搜索
      扣押筆錄（見警卷第19頁至第21頁）附卷可參，是丙○○
      行竊逃逸後，接應之人確定是甲○○。
    3.又依證人乙○○○證述其檳榔園之位置，對照卷附刑案現
      場位置圖1 紙、網路列印地圖3 紙，乙○○○之檳榔園係
      在望峰橋之東南邊。時間序列上，乙○○○發現被告2 人
      竊取檳榔、逃逸之時間為96年5 月10日上午10時許，隨後
      乙○○○巡視檳榔園約30分鐘，便騎機車由南向北，於10
      時50分之前，行經望峰橋，至赤山派出所報案（望峰橋在
      赤山派出所前不遠處），再依赤山派出所當日上午11時之
      員警工作紀錄簿記載「於1050時接獲所長通知返所處理丙○○（年籍略）涉嫌竊取被害人劉榮蘭（年籍略）檳榔園
      內之檳榔，經被害人至本所報案，遂與所長共同前往嫌疑
      人之住所將丙○○逮捕至所偵辦」等語，堪認乙○○○行
      經望峰橋時，係將近10時50分，適甲○○騎機車搭載丙○○由東向西（即往五溝村大林路方向）亦行經望峰橋附近
      ，迎面相遇。另一方面，丙○○與另一名小偷，於10時許
      逃逸，其逃走的方向，沒有路可供機車通行，要走一段路
      出來（推估近30分鐘），到可以騎機車的地方，再騎機車
      約20分鐘，才能從另一邊由東向西行經望峰橋附近，適與
      乙○○○於將近10時50分在交岔路口相遇。上述時地非常
      密接，衡情丙○○應無夥同甲○○以外之人行竊，另請甲○○前來接應之餘裕，是以被告丙○○行竊之同夥，殊無
      可能是被告甲○○以外之人。
    4.共犯丙○○供稱：(1)伊於案發前與甲○○2 人一同飲酒等
      語，未見其他嫌疑人，堪以認定；(2)伊前一晚騎腳踏車去
      甲○○住處，隔日步行離開云云，不合常情，其腳踏車留
      在甲○○住處而離開，應是另有交通工具，況據卷附網路
      列印地圖之一（衛星影像）所示之相對位置、距離，從甲○○住處到乙○○○之檳榔園，路途非近，步行更不合理
      ；(3)伊落水後，以行動電話0000000000，撥打甲○○住家
      電話00-0000000，對甲○○說伊掉到水溝，甲○○就騎機
      車去載伊云云，嗣改稱甲○○未接電話云云，惟甲○○既
      未接電話，當不知丙○○落水及其所在位置，如何能去搭
      載丙○○，可見甲○○必在案發現場，才能接應丙○○；
      (4)伊嗣又改稱是在水溝邊巧遇甲○○云云，惟對為何先前
      供稱以電話聯絡一節，無法自圓其說，且證人乙○○○已
      證述該水溝旁邊無路可供機車通行等情，故其稱在水溝旁
      遇到騎機車之甲○○，自無可採。衡情應係甲○○騎機車
      搭載丙○○，共同離開甲○○住處，前往案發地點行竊，
      預定事後返回甲○○住處，丙○○因將腳踏車留在甲○○
      住處，而丙○○落水時，甲○○在場，始屬合理。
    5.被告甲○○供述：(1)伊於案發前與丙○○2 人一同飲酒等
      語，未見其他嫌疑人，堪以認定；(2)丙○○前一晚騎腳踏
      車去伊住處，隔日步行離開云云，不合常情，丙○○腳踏
      車留在伊住處而離開，應是另有交通工具，依卷附地圖所
      示之相對位置、距離，從伊住處到乙○○○之檳榔園，路
      途非近，步行更不合理；(3)丙○○落水後，即以行動電話
      撥打伊住家電話00-0000000，對伊說丙○○掉到水溝，叫
      伊去接丙○○云云，嗣改稱伊未接電話云云，惟甲○○既
      未接電話，當不知丙○○落水及其所在位置，如何能去搭
      載丙○○，可見甲○○必在案發現場，才能騎機車搭載丙○○返回住處更衣；(4)伊嗣稱是在水溝邊巧遇丙○○云云
      ，惟對為何先前供稱以電話聯絡一節，亦無法自圓其說，
      且證人乙○○○證稱該水溝旁邊無路可供機車通行，其就
      搭載情節之供述益見矛盾，自無可採；(5)伊又稱本來要去
      山上拿藥，路上巧遇丙○○，無其他原因，就沒去拿藥云
      云，顯與常情不符，難以採信；(6)伊起初供稱遇見丙○○
      全身溼透，嗣又供稱丙○○沒有弄濕衣服或其他異狀，反
      反覆覆，顯不合理，更難採信。衡情應係甲○○騎機車搭
      載丙○○，共同離開甲○○住處，前往案發地點行竊，預
      定事後返回甲○○住處，丙○○因而將腳踏車留在甲○○
      住處，而丙○○落水時，甲○○在場，始屬合理。
    6.經檢察官於偵查中調閱丙○○所使用行動電話0000000000
      之雙向通聯紀錄，證明於96年5 月10日未有與甲○○上開
      住家電話00-0000000之通話紀錄（見偵卷第21頁），質之
      被告2 人，均無法回答（見偵卷第39頁至第40頁）。被告
      2 人於本院審理中便先後翻異前詞，改稱電話未接通云云
      ，足認起初辯稱「丙○○打電話叫甲○○去接載」一節，
      應屬虛構。
    7.此外，被告甲○○之祖父，與證人乙○○○之配偶，是親
      兄弟，亦即證人乙○○○與被告甲○○有親戚關係，業經
      證人乙○○○陳述在卷，且為被告甲○○所不爭。雖證人
      乙○○○亦陳稱：丙○○夥同行竊之人應非甲○○云云，
      但理由是聽說甲○○當時在家睡覺，不是基於親自見聞，
      已難遽採，且其亦稱未見到甲○○以外之另一名竊賊面貌
      ，是其顯無法判斷甲○○是否即非該人，且觀察證人乙○○○到庭陳述時之態度，非無迴護之情，此部分證述自無
      從採為有利於被告甲○○之依據，併予敘明。
    8.至被告甲○○另稱「自己家有檳榔園不需要去偷」一節，
      經請其提出證明答辯內容之證據方法，其亦無法提出，然
      縱係屬實，此節僅為被告甲○○犯罪動機問題，與本案之
      關聯性薄弱，尚無法院依職權發動調查之必要。
    9.綜上，被告丙○○行竊之同夥，堪認就是被告甲○○。
  (三)從而，被告2 人所辯，俱屬卸責之詞，顯不可信，本案事證
    明確，應予依法論科。
四、按刑法第321 條第1 項第2 款所謂「其他安全設備」，指門
    扇牆垣以外，依通常觀念足認防盜之一切設備而言。又竊盜
    罪既遂與未遂之區別，應以所竊之物已否移入自己權力支配
    之下為標準，若已將他人財物移歸自己所持，即應成立竊盜
    既遂罪，至其後將已竊得之物遺棄逃逸，仍無妨於該罪之成
    立，有最高法院17年上字第509 號判例可資參照。是核被告
    2 人所為，均係犯刑法第321 條第1 項第2 款踰越安全設備
    之加重竊盜罪。被告丙○○、甲○○有竊盜之犯意聯絡及行
    為分擔，為共同正犯。被告丙○○前有如事實欄所載之罪刑
    執行情形，有臺灣高等法院被告前案紀錄表附卷可參，其受
    徒刑之執行完畢，5 年以內故意再犯本件有期徒刑以上之罪
    ，為累犯，應加重其刑。爰審酌被告丙○○貪圖他人財物，
    侵入他人加設鐵絲網圍籬之檳榔園竊取檳榔，且犯後態度不
    佳，甚至在審判期日開庭前飲酒，帶一身酒氣出庭應訊，經
    警當庭測試其呼氣酒精濃度為每公升0.89毫克，有測定值單
    1 紙在卷可憑，顯見藐視法庭，不知悔悟，惡性非輕，惟念
    其所竊取之財物價值不高，已發還被害人等一切情狀；被告
    甲○○亦貪圖他人財物，侵入他人加設鐵絲網圍籬之檳榔園
    竊取檳榔，且犯後態度亦不佳，先於96年6 月12日偵查中出
    庭時全身酒味，經檢察官當庭勘驗並載於筆錄（見偵卷第6
    頁），更於審判期日開庭前飲酒，酒後騎機車載丙○○到庭
    ，再帶一身酒氣出庭應訊，經警當庭測試其呼氣酒精濃度高
    達每公升1.52毫克，有測定值單1 紙附卷可考（另涉犯公共
    危險罪嫌由警依法處理），益見藐視法庭，毫無悔意，惡性
    非淺，惟念其所竊取之財物價值不高，已發還被害人等一切
    情狀，各量處如主文所示之刑，以示懲儆。
據上論斷，應依刑事訴訟法第299 條第1 項前段，刑法第28條、
第321 條第1 項第2 款、第47條第1 項，判決如主文。
本案經檢察官李賜隆到庭執行職務
中　　華　　民　　國　　96　　年　　10　　月　　11　　日
                  刑事第四庭  審判長法  官  莊鎮遠
                                    法  官  王以齊
                                    法  官  蔡嘉裕
以上正本證明與原本無異。
如不服本判決，應於收受本判決送達後10日內，向本院提出上訴
書狀（應敘述具體理由並附繕本），其未敘述上訴理由者，至遲
應於上訴期間屆滿後20日內，向本院補提理由書狀，切勿逕送上
級法院。
中　　華　　民　　國　　96　　年　　10　　月　　11　　日
                                    書記官  許倬維
附錄論罪科刑法條
刑法第321條第1項第2款：
（加重竊盜罪）
犯竊盜罪而有左列情形之一者，處6月以上、5年以下有期徒刑：
二  毀越門扇、牆垣或其他安全設備而犯之者。
